臺灣臺中地方法院刑事判決　　　　　　　　　　　九十三年度豐簡上字第三六五號
　　上　訴　人　臺灣臺中地方法院檢察署檢察官
　　被　　　告　丁○○
右上訴人因被告犯竊盜案件，不服本院豐原簡易庭九十三年度豐簡字第三三六號中華
民國九十三年六月十日第一審簡易判決（聲請簡易判決處刑案號：臺灣臺中地方法院
檢察署九十三年度速偵字第六六六號），提起上訴，並移
法院檢察署九十三年度偵字第一二一五九號），本院管轄之第二審合議庭判決如左：
    主  文
原判決撤銷。
丁○○共同連續竊盜，處有期徒刑參月，如易科罰金，以參佰元折算壹日。
    事  實
一、(一)、丁○○與黃世豪（業經本院以九十三年度豐簡字第一九一號判處有期徒刑六
    月）共同基於意圖為自己不法所有之犯意聯絡，於民國九十三年五月四日晚上九
    時許，在臺中縣豐原市○村里○村路二一○巷五二弄五五號門前，竊取己○○所
    有鋁質加工品共計一百零九公斤。得手後，旋將之載往臺中縣豐原市○○路九五
    號「源興舊貨行」，變賣交付予不知情之甲○○，所得贓款新臺幣（下同）三千
    八百元，由二人平分花用。嗣於九十三年五月五日下午三時三十分許，為警循線
    查獲。(二)、丁○○承前同一概括犯意，於九十三年六月三日下午五時許，夥同與
    其具有共同犯意聯絡之乙○○（業經本院以九十三年度訴字第一五○一號判有處
    期徒刑一年），由丁○○負責騎乘未懸掛車牌之機車（車牌號碼：ＢＪ九–四九
    三號）搭載乙○○，一同至臺中縣大雅鄉○○村○○路一一一巷一五號「住泰實
    業股份有限公司（以下簡稱住泰公司）」之工廠前，再由乙○○下車負責將十六
    該公司所有十六塊鑄鐵搬上機車，以此方式，共同竊取該十六塊鑄鐵（價值約二
    千餘元）。其等二人得手後，再由丁○○負責騎乘上開機車搭載乙○○，載運上
    開十六塊鑄鐵，欲前往資源回收站變賣。其等二人途經臺中縣大雅鄉○○路○○
    村路○○路口附近時，遇警欄檢，而為警查獲。
二、案經被害人己○○訴由暨由臺中縣警察局豐原分局先後報請臺灣臺中地方法院檢
    察署檢察官偵查後，聲請簡易判決處刑，暨移送併案審理。
    理  由
一、(一)、訊據被告丁○○對於如事實欄一、(一)、所示之竊盜犯行部分，坦承不諱，核
    與案外人即共同正犯黃世豪於偵查中之供述，及告訴人己○○、被害人甲○○二
    人分別於警詢（當事人同意具有證據能力）、本院準備程序時之指訴相符，並有
    贓物認領保管單一紙，現場照片八幀，及案外人黃世豪之刑事簡易判決一份在卷
    可稽。是被告此部分自白應與事實相符。(二)、訊據被告固不否認：曾於如事實一
    、(二)、所示之時地，在已知悉案外人即共同正犯乙○○欲竊取被害人住泰公司所
    有上開十六塊鑄鐵之情狀下，仍同意騎乘機車，搭載案外人乙○○前往及離去，
    隨遇警欄檢，而為警查獲之事實，但矢口否認有何竊盜犯行，辯稱：其僅有騎乘
    機車搭載案外人乙○○前往上址工廠前，並在旁觀看案外人乙○○竊取被害人住
    泰公司所有鑄鐵十六塊，之後，再騎車搭載案外人乙○○離去，而於途中為警查
    獲。但因其並未參與竊取，故其應非屬竊盜之共同正犯云云。惟查：被告該部分
    竊盜之犯罪事實，業據證人乙○○於本院審理時，結述明確，且核與證人即被害
    人住泰公司員工丙○○於本院審理時之結述相符，並有贓物領具保管單一紙，照
    片五幀，及證人乙○○之刑事判決一份在卷可稽。被告徒以一己之見，辯稱：其
    上開所為，應非屬共同竊盜之行為云云，顯無可取。直言之，被告既已知悉證人
    乙○○欲竊取被害人住泰公司所有上開鑄鐵十六塊，其仍同意騎乘上開機車，搭
    載證人乙○○前往及離去，稽其所為，顯屬竊盜罪之共同正犯甚明。是其上開所
    辯，洵無足取。(三)、綜上、本件事證明確，被告犯行已堪認定。
二、(一)、核被告所為，係犯刑法第三百二十條第一項竊盜罪。被告就如事實欄一、(一)
    、所示之犯行部分，與案外人黃世豪具有犯意之聯絡及行為之分擔，為共同正犯
    。被告就如事實欄一、(二)、所示之犯行部分，與證人乙○○具有犯意之聯絡及行
    為之分擔，為共同正犯。被告所犯上開二次竊盜行為，時間緊接，觸犯構成要件
    相同之罪，顯係基於概括犯意為之，為連續犯，應依刑法第五十六條規定，論以
    情節較重之如事實欄一、(一)所示部分之竊盜一罪，並加重其刑。檢察官以九十三
    年度偵字第一二一五九號移送併案審理之被告如事實欄一、(二)所示之犯行部分，
    因與其經公訴人起訴之如事實欄一、(一)、所示之犯行部分，具有連續犯之裁判上
    一罪關係，為起訴效力所及，本院自應併予審理。(二)、原審以被告所犯如事實欄
    一、(一)、所示之犯行部分，事證明確，而對被告予以論罪科刑，固非無見，惟因
    漏未審酌被告尚有如事實欄一、(二)、所示之犯行，顯有未當。是上訴人提起本件
    上訴，指摘原審判決有所不當，核屬有理由，自應由本院予以撤銷，並自為第一
    審判決，以符法制。(三)、爰審酌：被告正值青年，高中肄業，係因圖謀不勞而獲
    之小利，致犯本罪，其犯罪手段尚屬平和，犯罪所生危害非屬鉅大，實際犯罪所
    得亦非屬豐厚，尚未與告訴人及被害人等達成民事和解，暨犯罪後僅坦承部分犯
    行，否認部分犯行，態度非屬良好等一切情狀，量處如主文第二項所示之刑，並
    諭知易科罰金之折算標準。
據上論斷，應依刑事訴訟法第四百五十五條之一第三項、第三百六十九條第一項前段
、第三百六十四條、第四百五十二條、第二百九十九條第一項前段，刑法第二十八條
、第五十六條、第三百二十條第一項、第四十一條第一項前段，罰金罰鍰提高標準條
例第一條前段、第二條，判決如主文。
本案經檢察官戊○○到庭執行職務。
中      華      民      國      九十三      年      九      月  二十一  日
                              臺灣臺中地方法院刑事第十二庭
                                  審判長法  官   吳  進  發
                                        法  官   劉  兆  菊
                                        法  官   唐  敏  寶
右正本證明與原本無異。
如不服本判決，應於送達後十日內向本院提出上訴狀（須附繕本），上訴於臺灣高等
法院臺中分院。
                                        書記官
中      華      民      國      九十三      年      九      月  二十一  日
附錄本案論罪科刑法條
刑法第三百二十條第一項：意圖為自己或第三人不法之所有，而竊取他人之動產者，
為竊盜罪，處五年以下有期徒刑、拘役或五百元以下罰金。
